【裁判字號】    94,易,1531
【裁判日期】    950126
【裁判案由】    違反家庭暴力防治法
【裁判全文】
臺灣彰化地方法院刑事判決              94年度易字第1531號
公  訴  人  臺灣彰化地方法院檢察署檢察官
被      告  甲○○
                      號
上列被告因違反家庭暴力防治法案件，經檢察官提起公訴（九十
四年度偵字第八五九四號、九十四年度核退偵字第五三號），被
告於準備程序中就被訴事實為有罪之陳述，經告知簡式審判程序
之旨，並聽取公訴人、被告之意見後，由本院合議庭裁定由受命
法官獨任進行簡式審判程序，判決如下：
    主  文
甲○○連續違反法院依家庭暴力防治法第十三條第二項第一款、
第二款規定所為禁止實施家庭暴力行為及禁止直接騷擾行為之民
事通常保護令裁定，累犯，處有期徒刑陸月，如易科罰金，以
佰元折算壹日。
    犯罪事實
一、甲○○前曾於民國九十三年八月三十一日因違反家庭暴力防
    治法案件，經本院判處有期徒刑四月確定，並於九十三年十
    二月九日因易科罰金執行完畢，猶不知警惕，甲○○係乙○○、丙○○之子，雙方具有家庭暴力防治法第三條第三款所
    列之家庭成員關係。甲○○前曾對乙○○實施家庭暴力行為
    ，經本院於九十四年六月二十九日核發九十四年度家護字第
    二０五號民事通常保護令，裁定甲○○不得對乙○○、丙○○實施身體或精神上不法侵害之行為；不得直接或間接對乙○○為騷擾行為，保護令有效期間為一年。上開民事通常保
    護令，經於九十四年七月十二日送達予甲○○知悉後，詎甲○○竟基於違反上開保護令之概括犯意而為下列行為：（一
    ）於九十四年八月二十一日晚上八時許，在彰化縣田尾鄉○○村○鄰○○路○段一四五巷三號住處二樓房間外，於酒後
    隔著房門手持剪刀，對在房間內之母親乙○○以台語辱罵乙○○是「瘋女人」、並持剪刀示意叫乙○○「去自殺」等語
    。（二）復於翌日（即二十二日）下午二時十分許，又在上
    址住處，於酒後又接續出言辱罵乙○○「瘋女人」、並叫乙○○「去自殺」等語，而對乙○○精神上實施騷擾之不法侵
    害行為。（三）甲○○復承同前之概括之犯意，於九十四年
    九月二十九日下午二時十分許，在其上址住處，於酒後徒手
    毀損其父丙○○之手機，隨即又接續以台語辱罵乙○○「瘋
    女人」、「瘋芝麻」等不堪入耳之字眼，同時並徒手抓傷乙○○、丙○○之頭髮及胸部，毀損丙○○之眼鏡等物品（普
    通傷害及普通毀損部分均未據提出告訴），以此方式對乙○○、丙○○實施身體及精神上不法侵害之行為，而違反上開
    保護令之內容。
二、案經彰化縣警察局北斗分局報請臺灣彰化地方法院檢察署檢
    察官偵查後起訴。
    理  由
一、上揭犯罪事實業據被告甲○○於本院審理時均坦承不諱，核
    與被害人乙○○、丙○○二人於本院審理時到庭所指訴之情
    節相符，復有被告在警局所測得之酒精測定紀錄表二紙及家
    暴現場與眼鏡、手機照片共三幀、本院九十四年度家護字第
    二０五號民事通常保護令裁定一份、本院保護令送達證書一
    紙等在卷可參，足見被告之自白與事實相符，本件事證明確
    ，被告犯行堪以認定。
二、按本院九十四年度家護字第二０五號民事通常保護令，係依
    據家庭暴力防治法第十三條規定所為之裁定；且依家庭暴力
    防治法第二條第一項、第三項分別規定：本法所稱家庭暴力
    者，謂家庭成員間實施身體或精神上不法侵害之行為；本法
    所稱騷擾者，謂任何打擾、警告、嘲弄或辱罵他人之言語、
    動作或製造使人心生畏怖情境之行為。本件被告甲○○違反
    上開民事通常保護令之行為，核其所為係犯家庭暴力防治法
    第五十條第一款、第二款之違反保護令罪（此業經蒞庭檢察
    官當庭表示第二款係漏引，且此由公訴人犯罪事實之記載，
    亦可知原起訴檢察官即認定被告有為第五十條第二款之辱罵
    騷擾行為，附此敘明）。又本院所核發上開保護令，係以一
    保護令命被告不得對被害人乙○○、丙○○實施身體或精神
    上不法侵害之行為；不得直接或間接對乙○○為騷擾行為，
    故被告所為違反上開保護令之行為，僅構成家庭暴力防治法
    第五十條一罪，即被告之上揭犯行，係違反前開保護令之一
    個行為，僅違反保護令之內容有二項，應僅論以一罪。再被
    告先後三次違反保護令之行為，時間緊接，犯罪構成要件相
    同，顯係基於概括犯意而反覆為之，為連續犯，應依刑法第
    五十六條之規定論以一罪，並加重其刑。再被告就犯罪事實
    （三）部分其係以一行為觸犯違反家庭暴力防治法第五十條
    第一款、第二款之違反保護令罪（指對乙○○）及違反家庭
    暴力防治法第五十條第一款之違反保護令罪（指對丙○○）
    ，係屬想像競合犯，應依法論處違反家庭暴力防治法第五十
    條第一款、第二款之違反保護令罪一罪。另被告前曾於九十
    三年八月三十一日因違反家庭暴力防治法案件，經本院判處
    有期徒刑四月確定，並於九十三年十二月九日因易科罰金執
    行完畢，此有臺灣彰化地方法院檢察署刑案資料查註紀錄表
    及臺灣高等法院被告全國前案紀錄表各一份在卷足憑，其於
    五年以內再犯本件有期徒刑以上之罪，為累犯，應依刑法第
    四十七條之規定，遞加重其刑。爰審酌被告素行不佳，與被
    害人二人係父母子女之關係，竟漠視國家保護令所為之禁止
    行為，法治觀念淡薄，且家庭暴力行為對家庭成員影響甚大
    ，惟念其犯後坦承犯行，態度良好及其犯罪之動機、目的、
    手段等一切情狀，量處如主文所示之刑，並諭知易科罰金之
    折算標準（本件公訴人雖具體就被告求刑請求判處有期徒刑
    十月，惟本案經被告之父母親於本院審理時仍請求本院給被
    告最後一個機會，且被告尚有三名小孩無人供養等情，本院
    認尚無判處如公訴人所具體求處之刑度之必要，併此敘明）
    ，以示懲儆。
據上論斷，應依刑事訴訟法第二百七十三條之一第一項、第二百
九十九條第一項前段，家庭暴力防治法第五十條第一款、第二款
，刑法第十一條前段、第五十六條、第四十七條、第四十一條第
一項前段，罰金罰鍰提高標準條例第二條，判決如主文。
本案經檢察官鮑慧忠到庭執行職務。
中    華    民    國  九十五  年  一    月    二十六  日
                  刑事第二庭    法  官  許旭聖
以上正本證明與原本無異。
如不服本判決，應於判決送達後十日內，向本院提出上訴狀（須
附繕本），上訴於臺灣高等法院臺中分院。
中    華    民    國  九十五  年  一    月    二十六  日
                                書記官  黃幼華
附錄本案論罪科刑法條：
家庭暴力防治法第五十條
違反法院依第十三條、第十五條所為之下列裁定者，為本法所稱
之違反保護令罪，處三年以下有期徒刑、拘役或科或併科新台幣
十萬元以下罰金︰
一、禁止實施家庭暴力行為。
二、禁止直接或間接騷擾、接觸、通話或其他連絡行為。
三、命遷出住居所。
四、遠離住居所、工作場所、學校或其他特定場所。
五、命完成加害人處遇計畫：戒癮治療、精神治療、心理輔導或
    其他治療、輔導。


司法院資訊處製作；財團法人民間司法改革基金會備份。
